【裁判字號】    89,訴,699
【裁判日期】    890630
【裁判案由】    毒品危害防制條例
【裁判全文】
臺灣高雄地方法院刑事判決                          八十九年度訴字第六九九號
    公  訴  人  臺灣高雄地方法院檢察署檢察官
    被      告  甲○○
右列被告因違反毒品危害防制條例案件，茲經檢察官提起公訴（八十八年度偵緝字第
號），本院判決如左：
    主  文
甲○○連續施用第一級毒品，處有期徒刑柒月。
扣案之注射針筒一支沒收銷燬之。
    事  實
一、甲○○於毒品危害防制條例施行後之民國八十七年間，曾因施用毒品案件，經臺
    灣高雄地方法院檢察署檢察官聲請本院以八十七年度毒聲字第三三四號裁定送觀
    察、勒戒後，認無繼續施用毒品之傾向，業經臺灣高雄地方法院檢察署檢察官於
    八十七年十一月二十四日以八十七年度偵字第二四六七五號不起訴處分確定在案
    。其明知海洛因業經公告列為毒品防害防制條例第二條第二項之第一級毒品，不
    得非法持有、施用，竟猶不知悔改，仍基於施用第一級毒品海洛因之概括犯意，
自八十七年十一月底某日起至八十八年二月十八日止，連續在高雄縣鳳山市○○
    街五三巷十一號住處，將第一級毒品海洛因粉末攙入注射針筒內與礦泉水混合後
    ，以注射身體之方式，施用第一級毒品海洛因多次。嗣於八十八年二月二十二日
    十時許，在高雄市○○○路與中興街口之王爵飯店騎樓內為警查獲，並扣得其所
    有供施用海洛因之注射針筒一支，經臺灣高雄地方法院檢察署檢察官聲請本院以
    八十八年度毒聲字第二五九四號裁定送觀察、勒戒後，認有繼續施用毒品傾向。
二、案經高雄縣警察局鳳山分局移送臺灣高雄地方法院檢察署檢察官偵查起訴。
    理  由
一、右揭事實，迭據被告甲○○於警訊及本院審理中坦承不諱，並有扣案之注射針筒
    一支可資佐證，而被告為警查獲時所採取之尿液，經送請高雄市立凱旋醫院檢驗
    結果，檢出嗎啡陽性反應，有該院檢驗號碼高市凱醫檢字第００三八九號煙毒尿
    液檢驗成績書影本一紙附卷可稽，而海洛因施用入人體後水解還原成嗎啡，再循
    嗎啡之代謝方式排出體外，已據行政院衛生署藥物食品檢驗局（73）藥檢壹字第
    ０三０二二一號函敘明綦詳可查，是被告前開自白核與事實相符，足堪採信。又
    被告前於八十七年間因施用毒品案件，經臺灣高雄地方法院檢察署檢察官聲請本
    院以八十七年度毒聲字第三三四號裁定送觀察、勒戒後，認無繼續施用毒品之傾
    向，業經臺灣高雄地方法院檢察署檢察官於八十七年十一月二十四日以八十七年
    度偵字第二四六七五號不起訴處分確定等事實，有該不起訴處分書影本一件附卷
    可查，其於五年內再犯毒品危害防制條例第十條之罪，經臺灣高雄地方法院檢察
    署檢察官聲請本院以八十八年度毒聲字第二五九四號裁定送觀察、勒戒後，認有
    繼續施用毒品傾向，亦有本院八十八年度毒聲字第三三七八號送觀察、勒戒裁定
    書及臺灣高雄看守所附設勒戒處所八十八年七月二十六日高所正戒勒字第三０五
    八號函所附有無繼續施用毒品傾向證明書影本各一件在卷可稽，從而被告於五年
    內再犯本件施用毒品罪，罪證明確，應依法論科。
二、查海洛因係毒品危害防制條例第二條第二項所稱之第一級毒品，不得持有、施用
    。次按毒品危害防制條例第十條規定，施用第一級、第二級毒品之罪者，檢察官
    應先將被告送勒戒處所觀察、勒戒，經觀察、勒戒後，認無繼續施用毒品傾向者
    ，應由檢察官為不起訴處分之裁定。依此為不起訴處分後，五年內再犯第十條施
    用第一級、第二級毒品之罪，經觀察、勒戒後，認有繼續施用毒品之傾向，則不
    適用前開不起訴處分之規定，而應依一般刑事訴訟程序予以起訴論罪科刑；此觀
    諸毒品危害防制條例第二十條第一項、第二項前段、第三項前段規定自明。被告
    既已因施用毒品案件，經送勒戒處所觀察、勒戒後，認無繼續施用毒品傾向，而
    為不起訴處分在案，其於五年內再度施用毒品，再經觀察、勒戒後，認有繼續施
    用毒品之傾向，核其所為，係犯毒品危害防制條例第十條第一項之施用第一級毒
    品罪。被告先後多次施用毒品犯行，時間緊接，且反覆為之，所犯又係同一罪名
    之罪，顯係基於概括犯意為之，為連續犯，應依刑法第五十六條規定，以一罪論
    ，並加重其刑。又被告先後非法持有海洛因多次，亦係基於概括之犯意，本亦應
    以連續持有論，惟其持有後，進而施用，其持有之低度行為應被施用之高度行為
    所吸收，故不另論其非法持有第一級毒品罪。爰審酌被告於毒品危害防制條例施
    行前，即曾因施用毒品罪，遭法院判刑之不良素行，有台灣高等法院被全國前案
    紀錄表及台灣高雄地方法院檢察署刑案資料查註紀錄表各一份在卷可考，於毒品
    危害防制條例施行後，歷經觀察、勒戒程序及檢察官不起訴處分後，仍未能徹底
    戒絕毒品，甫於第一次施用毒品犯行經檢察官不起訴處分後隨即再犯，顯見其無
    悔改之意，且有失政府制定毒品危害防制條例之立法美意，本不宜寬貸，惟念其
    施用毒品乃自戕一己之身體健康，尚未害及他人，且其犯後已坦承犯行，態度良
    好等一切情狀，量處如主文所示之刑。至扣案之注射針筒一支，經送驗結果，殘
    留第一級毒品海洛因，此有高雄醫院附設中和紀念醫院八十九年五月三十日編號
    Ｂ0000000號檢驗報告單一紙在卷可按，其上之海洛因殘渣既已無從與上
    開扣案物品分析剝離，應均視同毒品，爰均依同條例第十八條第一項前段規定，
    宣告沒收銷燬之。
據上論斷，應依刑事訴訟法第二百九十九條第一項前段，毒品危害防制條例第十條第
一項、第二十條第三項、第十八條第一項前段，刑法第十一條、第五十六條，判決如
主文。
中      華      民      國    八十九    年      六      月     三十     日
                                  臺灣高雄地方法院刑事庭
                                      法  官  陳淑卿
右正本證明與原本無異。
如不服本判決，應於判決送達後十日內，向本院提出上訴狀。
                  書記官  陳朝宗
中      華      民      國    八十九    年      六      月     三十     日
附錄本案判決論罪科刑法條：
毒品危害防制條例第十條第一項：
施用第一級毒品者，處六月以上五年以下有期徒刑。


司法院資訊處製作；財團法人民間司法改革基金會備份。
